---
title: "Alertas semânticos"
date: "today"
date-format: "D.MMM.YYYY"
date-modified: "last-modified"
lang: pt-BR
format:
  dashboard:
    theme: cosmo
    expandable: false
    scrolling: false
    embed-resources: false
    clean: false
---

```{r}
library(tidyverse)
library(here)
library(zoo)

source(here("setup/rsetup.R"))

DIR <- here("tasks/view-remuneracao-base/outputs")
CAMINHO_EXTRACAO <- here(DIR, max(as.Date(list.files(DIR))), "extracao.rds")

remuneracao_base <- readRDS(CAMINHO_EXTRACAO)

media_movel <- function(valor, width = width) {
  lag(
    rollapply(
      valor,
      width = width,
      FUN = mean,
      fill = NA,
      align = "right",
      na.rm = TRUE
    )
  )
}

remuneracao_base <- remuneracao_base %>%
  arrange(id_orgao, ano_mes) %>%
  group_by(id_orgao) %>%
  mutate(media_movel_3_meses = media_movel(valor, width = 3)) %>%
  ungroup() %>%
  group_by(id_orgao, mes) %>%
  mutate(media_movel_3_anos = media_movel(valor, width = 3)) %>%
  ungroup()

remuneracao_base <- remuneracao_base %>%
  mutate(
    media_movel_3_meses = if_else(
      ano == year(today()) & mes >= month(today()),
      NA_real_, media_movel_3_meses
    ),
    media_movel_3_anos = if_else(
      ano == year(today()) & mes >= month(today()),
      NA_real_, media_movel_3_anos
    )
  )

plot_tendencias <- function(df_remuneracao_base, orgao) {

  orgao <- "TRE-AC"
  df_remuneracao_base <- remuneracao_base

  dados <- df_remuneracao_base %>%
    filter(lbl_orgao == orgao)
View(dados)
  status <- dados %>%
    filter(!is.na(valor)) %>%
    transmute(
      id_orgao = id_orgao,
      grupo = grupo,
      lbl_orgao = lbl_orgao,
      ano_mes = ano_mes,
      mes = mes,
      ano = ano,
      metrica = case_when(
        (valor > media_movel_3_meses) & (valor > media_movel_3_anos) ~ "Acima das tendências",
        (valor < media_movel_3_meses) & (valor < media_movel_3_anos) ~ "Abaixo das tendências",

        # (valor > media_movel_3_meses) & is.na(media_movel_3_anos) ~ "Acima da média dos últimos 3 meses",
        # (valor > media_movel_3_meses) & (valor < media_movel_3_anos) ~ "Acima da média dos últimos 3 meses",
        # (valor > media_movel_3_anos) & (valor < media_movel_3_meses) ~ "Acima da média do mesmo período nos últimos 3 anos",
        .default = "Valores normais"
      ),
      valor = 500,
    )

  grp <- unique(dados$grupo)

  y_lim <- dados %>%
    filter(valor == max(valor, na.rm = TRUE)) %>%
    pull(valor) %>%
    unique()

  y_lim <- y_lim * 1.1

  lbls <- c(
    "media_movel_3_meses" = "Média móvel - últimos 3 meses",
    "media_movel_3_anos" = "Média móvel - mesmo mês nos últimos 3 anos",
    "valor" = "Valor total pago em remuneração-base por mês",
    "Acima das tendências" = "Acima das tendências",
    "Abaixo das tendências" = "Abaixo das tendências",
    "Valores normais" = NA
  )

  plt <- c(
    "media_movel_3_meses" = cores_dadosjusbr[["cinza_azulado"]],
    "media_movel_3_anos" = cores_dadosjusbr[["lilas"]],
    "valor" = cores_dadosjusbr[["cyan"]],
    "Acima das tendências" = cores_aep[["vermelho"]],
    "Abaixo das tendências" = cores_tb[["vermelho_tadepe"]],
    "Valores normais" = "transparent"
  )

  dados %>%
    pivot_longer(-c(id_orgao:ano), names_to = "metrica", values_to = "valor") %>%
    bind_rows(status) %>%
    arrange(ano, mes, metrica) %>%
    ggplot(aes(x = ano_mes)) +
    geom_col(
      data = ~ filter(., metrica == "valor"),
      aes(y = valor, fill = metrica),
      alpha = .6
    ) +
    geom_line(
      data = ~ filter(., metrica %in% c("media_movel_3_meses", "media_movel_3_anos")),
      linewidth = 1,
      aes(y = valor, color = metrica)
    ) +
    geom_point(
      size = 15,
      shape = "-",
      data = ~ filter(., metrica == "media_movel_3_meses"),
      aes(y = valor, color = metrica)
    ) +
    geom_point(
      size = 15,
      shape = "-",
      data = ~ filter(., metrica == "media_movel_3_anos"),
      aes(y = valor, color = metrica)
    ) +
    geom_point(
      data = ~ filter(., !metrica %in% c("media_movel_3_meses", "media_movel_3_anos", "valor")),
      size = 5,
      aes(y = valor, color = metrica)
    ) +
    scale_color_manual(values = plt, labels = lbls) +
    scale_fill_manual(values = plt, labels = lbls) +
    facet_wrap(~ano, scales = "free_x", nrow = 1) +
    scale_x_date(
      breaks = scales::breaks_pretty(4),
      # breaks = scales::breaks_pretty((2025 - 2018) * 6),
      labels = scales::label_date_short(sep = "<br>"),
      expand = c(0, 0)
    ) +
    scale_y_continuous(
      labels = ~ numero(. / 1e6),
      expand = c(0.01, 0),
      limits = c(0, y_lim)
    ) +
    labs(
      title = sprintf("%s | %s", orgao, grp),
      x = "ano e mês",
      y = "Remuneração base total (R$ milhões)",
      fill = "",
      color = ""
    ) +
    theme(
      panel.grid.major.y = element_line(),
      panel.grid.major.x = element_blank(),
      panel.grid.minor.x = element_blank(),
      legend.position = "top",
      legend.justification = "left",
      legend.direction = "vertical",
      legend.location = "plot",
      legend.box.just = "left",
      panel.spacing = unit(2, "mm"),
      legend.box = "vertical",
      strip.text.x.top = element_blank()
    ) +
    guides(
      fill = guide_legend(order = 1),
      color = guide_legend(nrow = 4, order = 2)
    )
}
```

## Row {.tabset}

```{r}
#| label: make-script
#| eval: false

h4 <- "#### Row {.tabset}"


texto <- remuneracao_base %>%
  distinct(grupo, lbl_orgao) %>%
  mutate(
    chunk_label = str_remove_all(paste(grupo, lbl_orgao), " "),
    grupo_h3_h4 = paste0("### ", grupo, "\n\n", h4, "\n\n"),
    lbl_orgao_h5 = paste0("##### ", lbl_orgao, "\n\n"),
    chunk = str_glue(
      "\n```{{r}}\n",
      "#| label: {chunk_label}\n",
      "#| fig-width: 25\n",
      "#| fig-height: 10\n",
      "plot_tendencias(remuneracao_base, \"{lbl_orgao}\")\n",
      "```"
    )
  ) %>%
  group_nest(grupo_h3_h4) %>%
  deframe()

texto %>%
  map(~ transmute(.x, text = paste0(lbl_orgao_h5, chunk, "\n"))) %>%
  map(pull, text) %>%
  map(paste0, collapse = "\n") %>%
  enframe() %>%
  unnest(value) %>%
  transmute(text = paste0(name, value, "\n")) %>%
  pull(text) %>%
  paste0(collapse = "\n") %>%
  cat(file = here("tasks/view-remuneracao-base/inputs/texto.txt"))
```

### Conselhos de Justiça

#### Row {.tabset}

##### CJF

```{r}
#| label: ConselhosdeJustiçaCJF
#| fig-width: 25
#| fig-height: 10
plot_tendencias(remuneracao_base, "CJF")
```

##### CNJ

```{r}
#| label: ConselhosdeJustiçaCNJ
#| fig-width: 25
#| fig-height: 10
plot_tendencias(remuneracao_base, "CNJ")
```


### Justiça Eleitoral

#### Row {.tabset}

##### TRE-AC

```{r}
#| label: JustiçaEleitoralTRE-AC
#| fig-width: 25
#| fig-height: 10
plot_tendencias(remuneracao_base, "TRE-AC")
```

##### TRE-AL

```{r}
#| label: JustiçaEleitoralTRE-AL
#| fig-width: 25
#| fig-height: 10
plot_tendencias(remuneracao_base, "TRE-AL")
```

##### TRE-AM

```{r}
#| label: JustiçaEleitoralTRE-AM
#| fig-width: 25
#| fig-height: 10
plot_tendencias(remuneracao_base, "TRE-AM")
```

##### TRE-AP

```{r}
#| label: JustiçaEleitoralTRE-AP
#| fig-width: 25
#| fig-height: 10
plot_tendencias(remuneracao_base, "TRE-AP")
```

##### TRE-BA

```{r}
#| label: JustiçaEleitoralTRE-BA
#| fig-width: 25
#| fig-height: 10
plot_tendencias(remuneracao_base, "TRE-BA")
```

##### TRE-CE

```{r}
#| label: JustiçaEleitoralTRE-CE
#| fig-width: 25
#| fig-height: 10
plot_tendencias(remuneracao_base, "TRE-CE")
```

##### TRE-DF

```{r}
#| label: JustiçaEleitoralTRE-DF
#| fig-width: 25
#| fig-height: 10
plot_tendencias(remuneracao_base, "TRE-DF")
```

##### TRE-ES

```{r}
#| label: JustiçaEleitoralTRE-ES
#| fig-width: 25
#| fig-height: 10
plot_tendencias(remuneracao_base, "TRE-ES")
```

##### TRE-GO

```{r}
#| label: JustiçaEleitoralTRE-GO
#| fig-width: 25
#| fig-height: 10
plot_tendencias(remuneracao_base, "TRE-GO")
```

##### TRE-MA

```{r}
#| label: JustiçaEleitoralTRE-MA
#| fig-width: 25
#| fig-height: 10
plot_tendencias(remuneracao_base, "TRE-MA")
```

##### TRE-MG

```{r}
#| label: JustiçaEleitoralTRE-MG
#| fig-width: 25
#| fig-height: 10
plot_tendencias(remuneracao_base, "TRE-MG")
```

##### TRE-MS

```{r}
#| label: JustiçaEleitoralTRE-MS
#| fig-width: 25
#| fig-height: 10
plot_tendencias(remuneracao_base, "TRE-MS")
```

##### TRE-MT

```{r}
#| label: JustiçaEleitoralTRE-MT
#| fig-width: 25
#| fig-height: 10
plot_tendencias(remuneracao_base, "TRE-MT")
```

##### TRE-PA

```{r}
#| label: JustiçaEleitoralTRE-PA
#| fig-width: 25
#| fig-height: 10
plot_tendencias(remuneracao_base, "TRE-PA")
```

##### TRE-PB

```{r}
#| label: JustiçaEleitoralTRE-PB
#| fig-width: 25
#| fig-height: 10
plot_tendencias(remuneracao_base, "TRE-PB")
```

##### TRE-PE

```{r}
#| label: JustiçaEleitoralTRE-PE
#| fig-width: 25
#| fig-height: 10
plot_tendencias(remuneracao_base, "TRE-PE")
```

##### TRE-PI

```{r}
#| label: JustiçaEleitoralTRE-PI
#| fig-width: 25
#| fig-height: 10
plot_tendencias(remuneracao_base, "TRE-PI")
```

##### TRE-PR

```{r}
#| label: JustiçaEleitoralTRE-PR
#| fig-width: 25
#| fig-height: 10
plot_tendencias(remuneracao_base, "TRE-PR")
```

##### TRE-RJ

```{r}
#| label: JustiçaEleitoralTRE-RJ
#| fig-width: 25
#| fig-height: 10
plot_tendencias(remuneracao_base, "TRE-RJ")
```

##### TRE-RN

```{r}
#| label: JustiçaEleitoralTRE-RN
#| fig-width: 25
#| fig-height: 10
plot_tendencias(remuneracao_base, "TRE-RN")
```

##### TRE-RO

```{r}
#| label: JustiçaEleitoralTRE-RO
#| fig-width: 25
#| fig-height: 10
plot_tendencias(remuneracao_base, "TRE-RO")
```

##### TRE-RR

```{r}
#| label: JustiçaEleitoralTRE-RR
#| fig-width: 25
#| fig-height: 10
plot_tendencias(remuneracao_base, "TRE-RR")
```

##### TRE-RS

```{r}
#| label: JustiçaEleitoralTRE-RS
#| fig-width: 25
#| fig-height: 10
plot_tendencias(remuneracao_base, "TRE-RS")
```

##### TRE-SC

```{r}
#| label: JustiçaEleitoralTRE-SC
#| fig-width: 25
#| fig-height: 10
plot_tendencias(remuneracao_base, "TRE-SC")
```

##### TRE-SE

```{r}
#| label: JustiçaEleitoralTRE-SE
#| fig-width: 25
#| fig-height: 10
plot_tendencias(remuneracao_base, "TRE-SE")
```

##### TRE-SP

```{r}
#| label: JustiçaEleitoralTRE-SP
#| fig-width: 25
#| fig-height: 10
plot_tendencias(remuneracao_base, "TRE-SP")
```

##### TRE-TO

```{r}
#| label: JustiçaEleitoralTRE-TO
#| fig-width: 25
#| fig-height: 10
plot_tendencias(remuneracao_base, "TRE-TO")
```


### Justiça Estadual

#### Row {.tabset}

##### TJ-AC

```{r}
#| label: JustiçaEstadualTJ-AC
#| fig-width: 25
#| fig-height: 10
plot_tendencias(remuneracao_base, "TJ-AC")
```

##### TJ-AL

```{r}
#| label: JustiçaEstadualTJ-AL
#| fig-width: 25
#| fig-height: 10
plot_tendencias(remuneracao_base, "TJ-AL")
```

##### TJ-AM

```{r}
#| label: JustiçaEstadualTJ-AM
#| fig-width: 25
#| fig-height: 10
plot_tendencias(remuneracao_base, "TJ-AM")
```

##### TJ-AP

```{r}
#| label: JustiçaEstadualTJ-AP
#| fig-width: 25
#| fig-height: 10
plot_tendencias(remuneracao_base, "TJ-AP")
```

##### TJ-BA

```{r}
#| label: JustiçaEstadualTJ-BA
#| fig-width: 25
#| fig-height: 10
plot_tendencias(remuneracao_base, "TJ-BA")
```

##### TJ-CE

```{r}
#| label: JustiçaEstadualTJ-CE
#| fig-width: 25
#| fig-height: 10
plot_tendencias(remuneracao_base, "TJ-CE")
```

##### TJ-DFT

```{r}
#| label: JustiçaEstadualTJ-DFT
#| fig-width: 25
#| fig-height: 10
plot_tendencias(remuneracao_base, "TJ-DFT")
```

##### TJ-ES

```{r}
#| label: JustiçaEstadualTJ-ES
#| fig-width: 25
#| fig-height: 10
plot_tendencias(remuneracao_base, "TJ-ES")
```

##### TJ-GO

```{r}
#| label: JustiçaEstadualTJ-GO
#| fig-width: 25
#| fig-height: 10
plot_tendencias(remuneracao_base, "TJ-GO")
```

##### TJ-MA

```{r}
#| label: JustiçaEstadualTJ-MA
#| fig-width: 25
#| fig-height: 10
plot_tendencias(remuneracao_base, "TJ-MA")
```

##### TJ-MG

```{r}
#| label: JustiçaEstadualTJ-MG
#| fig-width: 25
#| fig-height: 10
plot_tendencias(remuneracao_base, "TJ-MG")
```

##### TJ-MS

```{r}
#| label: JustiçaEstadualTJ-MS
#| fig-width: 25
#| fig-height: 10
plot_tendencias(remuneracao_base, "TJ-MS")
```

##### TJ-MT

```{r}
#| label: JustiçaEstadualTJ-MT
#| fig-width: 25
#| fig-height: 10
plot_tendencias(remuneracao_base, "TJ-MT")
```

##### TJ-PA

```{r}
#| label: JustiçaEstadualTJ-PA
#| fig-width: 25
#| fig-height: 10
plot_tendencias(remuneracao_base, "TJ-PA")
```

##### TJ-PB

```{r}
#| label: JustiçaEstadualTJ-PB
#| fig-width: 25
#| fig-height: 10
plot_tendencias(remuneracao_base, "TJ-PB")
```

##### TJ-PE

```{r}
#| label: JustiçaEstadualTJ-PE
#| fig-width: 25
#| fig-height: 10
plot_tendencias(remuneracao_base, "TJ-PE")
```

##### TJ-PI

```{r}
#| label: JustiçaEstadualTJ-PI
#| fig-width: 25
#| fig-height: 10
plot_tendencias(remuneracao_base, "TJ-PI")
```

##### TJ-PR

```{r}
#| label: JustiçaEstadualTJ-PR
#| fig-width: 25
#| fig-height: 10
plot_tendencias(remuneracao_base, "TJ-PR")
```

##### TJ-RJ

```{r}
#| label: JustiçaEstadualTJ-RJ
#| fig-width: 25
#| fig-height: 10
plot_tendencias(remuneracao_base, "TJ-RJ")
```

##### TJ-RN

```{r}
#| label: JustiçaEstadualTJ-RN
#| fig-width: 25
#| fig-height: 10
plot_tendencias(remuneracao_base, "TJ-RN")
```

##### TJ-RO

```{r}
#| label: JustiçaEstadualTJ-RO
#| fig-width: 25
#| fig-height: 10
plot_tendencias(remuneracao_base, "TJ-RO")
```

##### TJ-RR

```{r}
#| label: JustiçaEstadualTJ-RR
#| fig-width: 25
#| fig-height: 10
plot_tendencias(remuneracao_base, "TJ-RR")
```

##### TJ-RS

```{r}
#| label: JustiçaEstadualTJ-RS
#| fig-width: 25
#| fig-height: 10
plot_tendencias(remuneracao_base, "TJ-RS")
```

##### TJ-SC

```{r}
#| label: JustiçaEstadualTJ-SC
#| fig-width: 25
#| fig-height: 10
plot_tendencias(remuneracao_base, "TJ-SC")
```

##### TJ-SE

```{r}
#| label: JustiçaEstadualTJ-SE
#| fig-width: 25
#| fig-height: 10
plot_tendencias(remuneracao_base, "TJ-SE")
```

##### TJ-SP

```{r}
#| label: JustiçaEstadualTJ-SP
#| fig-width: 25
#| fig-height: 10
plot_tendencias(remuneracao_base, "TJ-SP")
```

##### TJ-TO

```{r}
#| label: JustiçaEstadualTJ-TO
#| fig-width: 25
#| fig-height: 10
plot_tendencias(remuneracao_base, "TJ-TO")
```


### Justiça Federal

#### Row {.tabset}

##### TRF-1

```{r}
#| label: JustiçaFederalTRF-1
#| fig-width: 25
#| fig-height: 10
plot_tendencias(remuneracao_base, "TRF-1")
```

##### TRF-2

```{r}
#| label: JustiçaFederalTRF-2
#| fig-width: 25
#| fig-height: 10
plot_tendencias(remuneracao_base, "TRF-2")
```

##### TRF-3

```{r}
#| label: JustiçaFederalTRF-3
#| fig-width: 25
#| fig-height: 10
plot_tendencias(remuneracao_base, "TRF-3")
```

##### TRF-4

```{r}
#| label: JustiçaFederalTRF-4
#| fig-width: 25
#| fig-height: 10
plot_tendencias(remuneracao_base, "TRF-4")
```

##### TRF-5

```{r}
#| label: JustiçaFederalTRF-5
#| fig-width: 25
#| fig-height: 10
plot_tendencias(remuneracao_base, "TRF-5")
```

##### TRF-6

```{r}
#| label: JustiçaFederalTRF-6
#| fig-width: 25
#| fig-height: 10
plot_tendencias(remuneracao_base, "TRF-6")
```


### Justiça Militar

#### Row {.tabset}

##### TJM-MG

```{r}
#| label: JustiçaMilitarTJM-MG
#| fig-width: 25
#| fig-height: 10
plot_tendencias(remuneracao_base, "TJM-MG")
```

##### TJM-RS

```{r}
#| label: JustiçaMilitarTJM-RS
#| fig-width: 25
#| fig-height: 10
plot_tendencias(remuneracao_base, "TJM-RS")
```

##### TJM-SP

```{r}
#| label: JustiçaMilitarTJM-SP
#| fig-width: 25
#| fig-height: 10
plot_tendencias(remuneracao_base, "TJM-SP")
```


### Justiça Superior

#### Row {.tabset}

##### STF

```{r}
#| label: JustiçaSuperiorSTF
#| fig-width: 25
#| fig-height: 10
plot_tendencias(remuneracao_base, "STF")
```

##### STJ

```{r}
#| label: JustiçaSuperiorSTJ
#| fig-width: 25
#| fig-height: 10
plot_tendencias(remuneracao_base, "STJ")
```

##### STM

```{r}
#| label: JustiçaSuperiorSTM
#| fig-width: 25
#| fig-height: 10
plot_tendencias(remuneracao_base, "STM")
```

##### TSE

```{r}
#| label: JustiçaSuperiorTSE
#| fig-width: 25
#| fig-height: 10
plot_tendencias(remuneracao_base, "TSE")
```

##### TST

```{r}
#| label: JustiçaSuperiorTST
#| fig-width: 25
#| fig-height: 10
plot_tendencias(remuneracao_base, "TST")
```


### Justiça do Trabalho

#### Row {.tabset}

##### TRT-1

```{r}
#| label: JustiçadoTrabalhoTRT-1
#| fig-width: 25
#| fig-height: 10
plot_tendencias(remuneracao_base, "TRT-1")
```

##### TRT-10

```{r}
#| label: JustiçadoTrabalhoTRT-10
#| fig-width: 25
#| fig-height: 10
plot_tendencias(remuneracao_base, "TRT-10")
```

##### TRT-11

```{r}
#| label: JustiçadoTrabalhoTRT-11
#| fig-width: 25
#| fig-height: 10
plot_tendencias(remuneracao_base, "TRT-11")
```

##### TRT-12

```{r}
#| label: JustiçadoTrabalhoTRT-12
#| fig-width: 25
#| fig-height: 10
plot_tendencias(remuneracao_base, "TRT-12")
```

##### TRT-13

```{r}
#| label: JustiçadoTrabalhoTRT-13
#| fig-width: 25
#| fig-height: 10
plot_tendencias(remuneracao_base, "TRT-13")
```

##### TRT-14

```{r}
#| label: JustiçadoTrabalhoTRT-14
#| fig-width: 25
#| fig-height: 10
plot_tendencias(remuneracao_base, "TRT-14")
```

##### TRT-15

```{r}
#| label: JustiçadoTrabalhoTRT-15
#| fig-width: 25
#| fig-height: 10
plot_tendencias(remuneracao_base, "TRT-15")
```

##### TRT-16

```{r}
#| label: JustiçadoTrabalhoTRT-16
#| fig-width: 25
#| fig-height: 10
plot_tendencias(remuneracao_base, "TRT-16")
```

##### TRT-17

```{r}
#| label: JustiçadoTrabalhoTRT-17
#| fig-width: 25
#| fig-height: 10
plot_tendencias(remuneracao_base, "TRT-17")
```

##### TRT-18

```{r}
#| label: JustiçadoTrabalhoTRT-18
#| fig-width: 25
#| fig-height: 10
plot_tendencias(remuneracao_base, "TRT-18")
```

##### TRT-19

```{r}
#| label: JustiçadoTrabalhoTRT-19
#| fig-width: 25
#| fig-height: 10
plot_tendencias(remuneracao_base, "TRT-19")
```

##### TRT-2

```{r}
#| label: JustiçadoTrabalhoTRT-2
#| fig-width: 25
#| fig-height: 10
plot_tendencias(remuneracao_base, "TRT-2")
```

##### TRT-20

```{r}
#| label: JustiçadoTrabalhoTRT-20
#| fig-width: 25
#| fig-height: 10
plot_tendencias(remuneracao_base, "TRT-20")
```

##### TRT-21

```{r}
#| label: JustiçadoTrabalhoTRT-21
#| fig-width: 25
#| fig-height: 10
plot_tendencias(remuneracao_base, "TRT-21")
```

##### TRT-22

```{r}
#| label: JustiçadoTrabalhoTRT-22
#| fig-width: 25
#| fig-height: 10
plot_tendencias(remuneracao_base, "TRT-22")
```

##### TRT-23

```{r}
#| label: JustiçadoTrabalhoTRT-23
#| fig-width: 25
#| fig-height: 10
plot_tendencias(remuneracao_base, "TRT-23")
```

##### TRT-24

```{r}
#| label: JustiçadoTrabalhoTRT-24
#| fig-width: 25
#| fig-height: 10
plot_tendencias(remuneracao_base, "TRT-24")
```

##### TRT-3

```{r}
#| label: JustiçadoTrabalhoTRT-3
#| fig-width: 25
#| fig-height: 10
plot_tendencias(remuneracao_base, "TRT-3")
```

##### TRT-4

```{r}
#| label: JustiçadoTrabalhoTRT-4
#| fig-width: 25
#| fig-height: 10
plot_tendencias(remuneracao_base, "TRT-4")
```

##### TRT-5

```{r}
#| label: JustiçadoTrabalhoTRT-5
#| fig-width: 25
#| fig-height: 10
plot_tendencias(remuneracao_base, "TRT-5")
```

##### TRT-6

```{r}
#| label: JustiçadoTrabalhoTRT-6
#| fig-width: 25
#| fig-height: 10
plot_tendencias(remuneracao_base, "TRT-6")
```

##### TRT-7

```{r}
#| label: JustiçadoTrabalhoTRT-7
#| fig-width: 25
#| fig-height: 10
plot_tendencias(remuneracao_base, "TRT-7")
```

##### TRT-8

```{r}
#| label: JustiçadoTrabalhoTRT-8
#| fig-width: 25
#| fig-height: 10
plot_tendencias(remuneracao_base, "TRT-8")
```

##### TRT-9

```{r}
#| label: JustiçadoTrabalhoTRT-9
#| fig-width: 25
#| fig-height: 10
plot_tendencias(remuneracao_base, "TRT-9")
```


### Ministérios Públicos

#### Row {.tabset}

##### MP-AC

```{r}
#| label: MinistériosPúblicosMP-AC
#| fig-width: 25
#| fig-height: 10
plot_tendencias(remuneracao_base, "MP-AC")
```

##### MP-AL

```{r}
#| label: MinistériosPúblicosMP-AL
#| fig-width: 25
#| fig-height: 10
plot_tendencias(remuneracao_base, "MP-AL")
```

##### MP-AM

```{r}
#| label: MinistériosPúblicosMP-AM
#| fig-width: 25
#| fig-height: 10
plot_tendencias(remuneracao_base, "MP-AM")
```

##### MP-AP

```{r}
#| label: MinistériosPúblicosMP-AP
#| fig-width: 25
#| fig-height: 10
plot_tendencias(remuneracao_base, "MP-AP")
```

##### MP-BA

```{r}
#| label: MinistériosPúblicosMP-BA
#| fig-width: 25
#| fig-height: 10
plot_tendencias(remuneracao_base, "MP-BA")
```

##### MP-CE

```{r}
#| label: MinistériosPúblicosMP-CE
#| fig-width: 25
#| fig-height: 10
plot_tendencias(remuneracao_base, "MP-CE")
```

##### MP-DFT

```{r}
#| label: MinistériosPúblicosMP-DFT
#| fig-width: 25
#| fig-height: 10
plot_tendencias(remuneracao_base, "MP-DFT")
```

##### MP-ES

```{r}
#| label: MinistériosPúblicosMP-ES
#| fig-width: 25
#| fig-height: 10
plot_tendencias(remuneracao_base, "MP-ES")
```

##### MPF

```{r}
#| label: MinistériosPúblicosMPF
#| fig-width: 25
#| fig-height: 10
plot_tendencias(remuneracao_base, "MPF")
```

##### MP-GO

```{r}
#| label: MinistériosPúblicosMP-GO
#| fig-width: 25
#| fig-height: 10
plot_tendencias(remuneracao_base, "MP-GO")
```

##### MPM

```{r}
#| label: MinistériosPúblicosMPM
#| fig-width: 25
#| fig-height: 10
plot_tendencias(remuneracao_base, "MPM")
```

##### MP-MA

```{r}
#| label: MinistériosPúblicosMP-MA
#| fig-width: 25
#| fig-height: 10
plot_tendencias(remuneracao_base, "MP-MA")
```

##### MP-MG

```{r}
#| label: MinistériosPúblicosMP-MG
#| fig-width: 25
#| fig-height: 10
plot_tendencias(remuneracao_base, "MP-MG")
```

##### MP-MS

```{r}
#| label: MinistériosPúblicosMP-MS
#| fig-width: 25
#| fig-height: 10
plot_tendencias(remuneracao_base, "MP-MS")
```

##### MP-MT

```{r}
#| label: MinistériosPúblicosMP-MT
#| fig-width: 25
#| fig-height: 10
plot_tendencias(remuneracao_base, "MP-MT")
```

##### MP-PA

```{r}
#| label: MinistériosPúblicosMP-PA
#| fig-width: 25
#| fig-height: 10
plot_tendencias(remuneracao_base, "MP-PA")
```

##### MP-PB

```{r}
#| label: MinistériosPúblicosMP-PB
#| fig-width: 25
#| fig-height: 10
plot_tendencias(remuneracao_base, "MP-PB")
```

##### MP-PE

```{r}
#| label: MinistériosPúblicosMP-PE
#| fig-width: 25
#| fig-height: 10
plot_tendencias(remuneracao_base, "MP-PE")
```

##### MP-PI

```{r}
#| label: MinistériosPúblicosMP-PI
#| fig-width: 25
#| fig-height: 10
plot_tendencias(remuneracao_base, "MP-PI")
```

##### MP-PR

```{r}
#| label: MinistériosPúblicosMP-PR
#| fig-width: 25
#| fig-height: 10
plot_tendencias(remuneracao_base, "MP-PR")
```

##### MP-RJ

```{r}
#| label: MinistériosPúblicosMP-RJ
#| fig-width: 25
#| fig-height: 10
plot_tendencias(remuneracao_base, "MP-RJ")
```

##### MP-RN

```{r}
#| label: MinistériosPúblicosMP-RN
#| fig-width: 25
#| fig-height: 10
plot_tendencias(remuneracao_base, "MP-RN")
```

##### MP-RO

```{r}
#| label: MinistériosPúblicosMP-RO
#| fig-width: 25
#| fig-height: 10
plot_tendencias(remuneracao_base, "MP-RO")
```

##### MP-RR

```{r}
#| label: MinistériosPúblicosMP-RR
#| fig-width: 25
#| fig-height: 10
plot_tendencias(remuneracao_base, "MP-RR")
```

##### MP-RS

```{r}
#| label: MinistériosPúblicosMP-RS
#| fig-width: 25
#| fig-height: 10
plot_tendencias(remuneracao_base, "MP-RS")
```

##### MP-SC

```{r}
#| label: MinistériosPúblicosMP-SC
#| fig-width: 25
#| fig-height: 10
plot_tendencias(remuneracao_base, "MP-SC")
```

##### MP-SE

```{r}
#| label: MinistériosPúblicosMP-SE
#| fig-width: 25
#| fig-height: 10
plot_tendencias(remuneracao_base, "MP-SE")
```

##### MP-SP

```{r}
#| label: MinistériosPúblicosMP-SP
#| fig-width: 25
#| fig-height: 10
plot_tendencias(remuneracao_base, "MP-SP")
```

##### MPT

```{r}
#| label: MinistériosPúblicosMPT
#| fig-width: 25
#| fig-height: 10
plot_tendencias(remuneracao_base, "MPT")
```

##### MP-TO

```{r}
#| label: MinistériosPúblicosMP-TO
#| fig-width: 25
#| fig-height: 10
plot_tendencias(remuneracao_base, "MP-TO")
```
