---
title: "Visualização - Remuneração base"
subtitle: "Análises semânticas"
author: "Joellen Silva"
date: "today"
date-format: "D.MMM.YYYY"
date-modified: "last-modified"
lang: pt-BR
format:
  html:
    html-math-method: katex
    css: style.css
    anchor-sections: true
    code-fold: true
    code-tools: true
    code-link: true
    code-line-numbers: true
    code-background: false
    code-summary: "Código"
    toc: true
    toc-title: "Índice"
    toc-depth: 4
    toc-float: false
    toc-collapsed: false
    footnotes-hover: true
    smooth-scroll: true
    fig-width: 11
    fig-height: 7
    search: true
    embed-resources: true
    theme:
          light: cosmo
          dark: darkly
server: shiny
knitr:
  opts_chunk:
    echo: true
    collapse: true
    message: false
    warning: false
    comment: "#>"
editor_options:
  chunk_output_type: console
execute:
  cache: false
---

```{r}
#| label: libs-and-sources
library(tidyverse)
library(here)
library(gt)
library(ggiraph)
library(glue)
library(scales)
library(plotly)
library(dplyr)
library(zoo)
library(ggplot2)
library(crosstalk)
library(shiny)
library(shinylive)
options(scipen = 999)

source(here("tasks/view-remuneracao-base/src/00-plot-aesthetics.R"), encoding = "utf-8")
```

## Resumo

Este relatório tem como objetivo analisar a soma das remunerações mensais de todos os membros por órgão, considerando apenas a remuneração básica, excluindo benefícios.

Principais resultados:

- Tendências na Remuneração
  - Identificação de flutuações na remuneração mensal por órgão.
- Comparação com Médias Móveis
  - Meses em que a remuneração superou a média móvel dos últimos três anos para o mesmo mês.
  - Meses em que a remuneração ultrapassou a média móvel dos últimos três meses.

## Metodologia

Para cada mês, o somatório da remuneração base será comparada com duas médias móveis:

- A média móvel dos últimos três anos para o mesmo mês.
- A média móvel dos últimos três meses em relação ao mês atual.

Além da visualização gráfica, será apresentada uma tabela destacando os meses em que a soma das remunerações ultrapassou uma das médias comparativas, especificando qual delas foi superada.

## Análise

:::{.callout-tip}
### Extração dos dados
Os dados foram agrupados utilizando a query: `./tasks/view-remuneracao-base/src/01-extracao.sql`
:::

```{r}
#| label: print-dataset

data <- readRDS(here(glue("tasks/view-remuneracao-base/outputs/extracao-{today()}.rds")))


df <- data %>%
  arrange(id_orgao, ano, mes) %>%
  mutate(ano_mes = sprintf("%d/%02d", ano, mes)) %>%
  group_by(id_orgao) %>%
  mutate(media_movel_3_meses = lag(rollapply(valor, width = 3, FUN = mean, fill = NA, align = "right"))) %>%
  group_by(mes) %>%
  mutate(media_movel_3_anos = lag(rollapply(valor, width = 3, FUN = mean, fill = NA, align = "right"))) %>%
  ungroup() %>%
  filter(id_orgao %in% c("cnj", "tjal"))

# print(df %>% filter(id_orgao == "tjal" & mes==11), n=100)
```

### Visualização Médias Móveis

Apresenta-se a análise das médias móveis da remuneração mensal, considerando duas abordagens:

- Média móvel dos últimos 3 meses para cada mês
- Média do mesmo mês nos últimos 3 anos

#### Gráfico

:::{.callout-tip}
📊 Gráfico interativo, use o mouse para ver detalhes dos dados.
:::

::: {.callout-note}
### Legenda:
- 🟢 **Média Móvel 3 Anos**: Representa a média do mesmo mês nos 3 anos anteriores.
- 🔴 **Média Móvel 3 Meses**: Representa a média dos 3 meses anteriores.
:::

```{r}
#| context: server

choices <- unique(df$id_orgao)
selected <- unique(df$id_orgao)[1]

ui <- fluidPage(
  titlePanel("Gráfico Interativo - Média Móvel"),
  
  sidebarLayout(
    sidebarPanel(
      selectInput("orgao_selecionado", "Selecione o Órgão:", 
                  choices = choices, 
                  selected = selected)
    ),
    
    mainPanel(
      plotlyOutput("grafico_interativo_mm")
    )
  )
)

server <- function(input, output) {
  df_filtrado <- reactive({
    df[df$id_orgao == input$orgao_selecionado, ]
  })
  
output$grafico_interativo_mm <- renderPlotly({
grafico_mm <- ggplot(df_filtrado(), aes(x = ano_mes, y = valor, text = paste0("Ano/Mês: ", ano_mes, "<br>Valor: R$ ", scales::comma(valor, accuracy = 0.1), "<br>Média 3 meses: R$ ", scales::comma(media_movel_3_meses, accuracy = 0.1), "<br>Média 3 anos: R$ ", scales::comma(media_movel_3_anos, accuracy = 0.1)))) +
  geom_bar(stat = "identity", fill = "steelblue") +
  geom_errorbar(aes(ymin = media_movel_3_anos, ymax = media_movel_3_anos, color = "Média Móvel 3 Anos", text = paste0("<br>Média 3 anos: R$ ", scales::comma(media_movel_3_anos, accuracy = 0.1))),
    width = 2.5, color = "green", linewidth = 1.2, na.rm = TRUE
  ) +
  geom_errorbar(aes(ymin = media_movel_3_meses, ymax = media_movel_3_meses, color = "Média Móvel 3 Meses", , text = paste0("<br>Média 3 meses: R$ ", scales::comma(media_movel_3_meses, accuracy = 0.1))),
    width = 2.5, color = "red", linewidth = 1.2, na.rm = TRUE
  ) +
  scale_color_manual(values = c("Média Móvel 3 Anos" = "green", "Média Móvel 3 Meses" = "red")) +
  labs(
    title = paste("Somatório Remuneração Base - Média Móvel 3 Anos e 3 Meses |", toupper(input$orgao_selecionado)),
    x = "Ano/Mês", y = "Valor", color = "Legenda"
  ) +
  theme_minimal() +
  theme(axis.text.x = element_text(angle = 90, hjust = 1, size = 10))

grafico_interativo_mm <- ggplotly(grafico_mm, tooltip = "text")

grafico_interativo_mm %>%
  layout(
    xaxis = list(
      tickmode = "array",
      tickvals = df_filtrado()$ano_mes,
      ticktext = df_filtrado()$ano_mes,
      rangeslider = list(visible = TRUE),
      range = c(length(df_filtrado()$ano_mes) - 11.5, length(df_filtrado()$ano_mes) + 0.5),
      tickangle = 90
    ),
    yaxis = list(
      tickformat = ",.0f",
      showgrid = TRUE
    ),
    dragmode = "pan",
    autosize = TRUE
  )

    return(grafico_interativo_mm)
    })
}

shinyApp(ui, server)
```

#### @tbl-meses-que-ultrapassaram-mm

```{r}
#| label: tbl-meses-que-ultrapassaram-mm
#| tbl-cap: "Meses que Ultrapassaram Médias Móveis"
tabela <- df %>%
  filter(!is.na(media_movel_3_meses), !is.na(media_movel_3_anos)) %>%
  filter(valor > media_movel_3_meses | valor > media_movel_3_anos) %>%
  mutate(
    maior_que = case_when(
      valor > media_movel_3_meses & valor < media_movel_3_anos ~ "media_movel_3_meses",
      valor > media_movel_3_anos & valor < media_movel_3_meses ~ "media_movel_3_anos",
      valor > media_movel_3_meses & valor > media_movel_3_anos ~ "ambas"
    )
  )

tabela %>%
  summarise(
    ano = ano,
    mes = mes,
    somatoria = valor,
    maior_que = maior_que
  ) %>%
  arrange(-ano) %>%
  gt(groupname_col = "") %>%
  fmt_currency_brl(columns = somatoria) %>%
  tab_style(
    style = cell_text(size = pct(65)),
    locations = cells_body(columns = maior_que)
  ) %>%
  tab_style(
    style = cell_text(size = pct(75)),
    locations = cells_body(columns = maior_que)
  ) %>%
  tab_options(table.width = pct(100)) %>%
  opt_interactive(use_search = TRUE, use_highlight = TRUE)
```

<!--  -->
