---
title: "Título do relatório"
subtitle: "Subtítulo"
author: "Manoel Carlos"
date: "`r format(Sys.Date(), '%d.%b.%Y')`"
fig_width: 11
fig_height: 7
output:
  html_document:
    highlight: pygments
    css: "style-rmarkdown.css"
    theme: cosmo
    toc: true
    toc_float:
      collapsed: false
    number_sections: false
    df_print: paged
    code_folding: hide
#    self_contained: false # Descomente caso deseje incluir gráficos usando GoogleVis
---

```{r setup, include=FALSE}
knitr::opts_chunk$set(
  echo = TRUE,
  warning = FALSE,
  message = FALSE,
  collapse = TRUE,
  comment = "#>"
)
options(scipen = 9999)
```

Última atualização:</br>`r format(Sys.time(), '%d.%m.%Y às %H:%M:%S')`

```{r libs-and-sources}
library(tidyverse)
library(here)
library(palmerpenguins)
library(DT)
format(Sys.time(), '%d.%b.%Y às %H:%M:%S')
source(here("src/00-plot-aesthetics.R"), encoding = "utf-8")
```

## Resumo

O objetivo deste relatório é...

Principais resultados:

- Destaque 1.
- Destaque 2.
- ...

## Análise

`r stringi::stri_rand_lipsum(1)`

### Datasets

Foram utilizados dados de espécies de pinguins coletados entre os anos de *2014 e 2020*.

```{r print-dataset}

iris %>%
  datatable(
    rownames = FALSE,
    filter = "top",
    escape = FALSE,
    options = list(pageLength = 10, searchHighlight = TRUE)
  ) %>%
  formatStyle(columns = 1:5, fontSize = "80%")
```

### Gráfico

```{r plot-iris}

iris %>%
  ggplot(aes(
    x = Petal.Length,
    y = Petal.Width,
    fill = Species,
    color = after_scale(colorspace::darken(fill, .4))
  )) +
  geom_point(shape = 21, size = 3) +
  scale_fill_manual(values = c(
    "virginica" = cores_tb[["azul"]],
    "versicolor" = cores_tb[["laranja"]],
    "setosa" = cores_tb[["cinza_claro"]]
  )) +
  labs(
    title = "Um gráfico importante"
  )
```

Algumas vezes precisamos exibir o código, podemos fazer assim:

```{r um-codigo-que-precisa-aparecer-no-report, class.source = "fold-show", message=TRUE}

# testando uma função:
awesome_function <- function(x) {
  stopifnot(is.integer(x))
  a <- x + 10L
  b <- x + 11L
  c <- a + b
  message("\nSomamos a com b!\n")
  return(c)
}

awesome_function(30L)

# filtando um dataset
iris2 <- iris %>% tidylog::filter(Species == "setosa")
```

## Usando abas {.tabset}

### Pontos

```{r plot-pontos}

iris %>%
  ggplot(aes(
    x = Petal.Length,
    y = Petal.Width,
    fill = Species,
    color = after_scale(colorspace::darken(fill, .4))
  )) +
  geom_point(shape = 21, size = 3) +
  scale_fill_manual(values = c(
    "virginica" = cores_tb[["azul"]],
    "versicolor" = cores_tb[["laranja"]],
    "setosa" = cores_tb[["cinza_claro"]]
  )) +
  labs(
    title = "Um gráfico importante"
  )
```

### Colunas

```{r plot-bars}
iris %>%
  group_by(Species) %>%
  summarise(across(where(is.double), mean, .names = "{.col}")) %>%
  pivot_longer(-Species) %>%
  mutate(
    Species = reorder(Species, value),
    name = reorder(name, value)
  ) %>%
  ggplot(aes(
    x = Species,
    y = value,
    fill = name,
    color = after_scale(colorspace::darken(fill, .4))
  )) +
  geom_col(position = "dodge") +
  scale_fill_manual(values = c(
    "Sepal.Length" = cores_tb[["azul"]],
    "Petal.Length" = cores_tb[["laranja"]],
    "Sepal.Width" = cores_tb[["cinza_quase_branco"]],
    "Petal.Width" = cores_tb[["cinza_claro"]]
  )) +
  labs(
    title = "Média de Iris"
  )
```


## Referências

É importante que um relatório contenha:

* Contexto/objetivo do relatório
* Breve descrição e/ou dicionário dos dados utilizados
* Demarcação/limitação temporal do recorte de dados utilizados
* Análise em si (não apenas plots)


E até opcionais:

* Highlights/lowlights do processo
* Referências técnicas ou de negócio